臺灣高等法院臺南分院刑事判決　　　　　　　　九十三年度上易字第二九八號　Ｃ
　　　上　訴　人
　　　即　被　告　乙　○　○
右上訴人因竊盜案件，不服臺灣嘉義地方法院九十三年度易字第三一號中華民國九十
三年四月廿七日第一審判決（起訴案號：臺灣嘉義地方法院檢察署九十三年度偵字第
五八四號），提起上訴，本院判決如左：
      主      文
上訴駁回。
      事      實
一、乙○○曾於民國八十七年間，因犯妨害風化罪，經嘉義地方法院以八十六年度訴
    緝字第三七號刑事判決判處有期徒刑一年二月確定，於八十九年四月三日假釋付
    保護管束期滿，視為刑之執行完畢，竟仍不知悔改，又於九十三年一月一日凌晨
    三時三十分許，在嘉義縣民雄鄉○○路二二六號前，因其與友人彭健泰（經原審
    另案審結）二人花費新台幣（下同）二百元把玩置於該處由甲○○所經營之夾娃
    娃機夾娃娃未獲，竟共同意圖為自己不法之所有，由彭健泰持其所有客觀上足認
    為凶器之鐵鉗，破壞甲○○所有置放於該處之夾娃娃機之門框，再由乙○○徒手
    竊取機器內之布娃娃約二十餘隻，得手後兩人將布娃娃送予他人。嗣經警循線查
    獲上情，並扣得彭健泰所有之鐵鉗一支。
二、案經嘉義縣警察局民雄分局報請台灣嘉義地方法院檢察署檢察官偵查起訴。
      理      由
一、訊據上訴人即被告乙○○固均坦承於右揭時地夥同共犯彭健泰竊取被害人甲○○
    所有之夾娃娃機內之布娃娃乙節不諱，惟矢口否認有持兇器竊盜之犯行，辯稱：
    鐵鉗係在案發現場拾獲，並非事前有所準備，應非刑法第三百廿一條第一項第三
    款所規定之兇器云云，
二、然查：
  (一)右揭犯行，業據被告乙○○於偵查、原審審理時供承不諱，核與共犯彭健泰於偵
    、審中所供及被害人甲○○於警訊指訴之被害情節大致相符，而共犯彭健泰於原
    審準備程序時亦供認扣案之鐵鉗係伊所有等情在卷（原審卷第四十頁），並有被
    害報告單、扣押書、贓物領據、錄影帶翻拍照片四張在卷及遭竊之布娃娃六隻、
    鐵鉗一支扣案可資佐證（警卷第十一頁至第十六頁），被告於偵查及原審審理時
    之自白與事實相符，應可採信。
  (二)又按刑法第三百二十一條第一項第三款之攜帶凶器加重竊盜罪，係以行為人攜帶
    凶器竊盜為其加重條件，此所謂凶器，其種類並無限制，凡客觀上足對人之生命
    、身體、安全構成威脅，具有危險性之凶器均屬之，且祇須行竊時攜帶此種具有
    危險性之凶器為已足，並不以攜帶之初有行兇之意圖為必要（最高法院七十九年
    台上字第五二五三號判例參照）。本件扣案之鐵鉗一支係金屬製，長約二十二公
    分，重量重，以之攻擊人會成傷一節，亦經原審當庭勘驗屬實，製有勘驗筆錄一
    份在卷可稽（原審卷第七七頁），由被告與同案共犯彭健泰持以破壞夾娃娃機之
    玻璃門框等情觀之，可見若將扣案之鐵鉗持以行兇，客觀上即足對人之身體、生
    命構成威脅，具有殺傷力，顯為具有危險性之凶器。
  (三)綜上所述，本案事證明確，被告乙○○右揭犯行，洵堪認定。
三、核被告乙○○所為，係犯刑法第三百二十一條第一項第三款之攜帶兇器竊盜罪。
    被告與彭健泰間就前開加重竊盜犯行，彼此間有犯意聯絡，行為分擔，為共同正
    犯。又被告曾於八十七年間，因犯妨害風化罪，經法院判處有期徒刑一年二月確
    定，於八十九年四月三日假釋付保護管束期滿，視為刑之執行完畢，有臺灣嘉義
    地方法院檢察署刑案資料查註紀錄表、臺灣高等法院被告全國前案紀錄表各一份
    在卷可按，其受有期徒刑之執行完畢，五年以內再犯本件有期徒刑以上之罪，為
    累犯，應依刑法第四十七規定，加重其刑。
四、原審認被告乙○○之罪證明確，因予適用刑法第廿八條、第三百二十一條第一項
    第三款、第四十七條、第三十八條第一項第二款之規定，審酌被告因一時失慮而
    犯本案，且事後坦承犯行、與被害人達成和解、賠償被害人損害（有和解書一份
    在卷），另被告尚有一幼子待養，有戶口名簿影本一份在卷可查等一切情狀，量
    處有期徒刑七月。並敘明扣案之鐵鉗一支為共犯彭健泰所有，供被告與彭健泰犯
    本件加重竊盜罪所用之物，業據同案被告彭健泰供述在卷，爰依刑法第三十八條
    第一項第二款規定宣告沒收；至公訴人另認被告乙○○與共犯彭健泰共同破壞被
    害人甲○○所有夾娃娃機門框竊盜而另犯刑法第三百二十一條第二款之毀壞安全
    設備竊盜罪，惟考所謂安全設備應係指具有隔絕防閑作用，並固定於土地上之建
    築物或工作物之安全設備而言（最高法院八十五年台非字第三一三號刑事判決著
    有明文）。而夾娃娃機為屬動產之一種，雖其門框兼具有防閑功能，惟其與上揭
    竊盜罪之加重條件所指之「安全設備」含義尚屬有間，公訴人認被告乙○○與共
    犯彭健泰共同破壞夾娃娃機門框竊盜之犯行，另有破壞其他安全設備竊盜之加重
    情形，應有誤會。本院經核原判決認事用法俱無不合，量刑亦稱妥適，被告上訴
    意旨猶執前詞，否認持有兇器竊盜而指摘原判決不當，並無可取，為無理由，應
    予駁回。
據上論結，應依刑事訴訟法第三百六十八條，判決如主文。
本案經檢察官吳忠賢到庭執行職務。
中    華    民    國      九十三      年      八      月      十        日
                                  臺灣高等法院臺南分院刑事第五庭
                                      審判長法官  楊    明    章
                                            法官  顏    基    典
                                            法官  沈    揚    仁
右正本證明與原本無異。
不得上訴。
                                      法院書記官  李    梅    菊
中    華    民    國      九十三      年      八      月      十        日
附錄法條：
刑法第三百二十一條：
犯竊盜罪而有左列情形之一者，處六月以上、五年以下有期徒刑：
一  於夜間侵入住宅或有人居住之建築物、船艦或隱匿其內而犯之者。
二  毀越門扇、牆垣或其他安全設備而犯之者。
三  攜帶兇器而犯之者。
四  結夥三人以上而犯之者。
五  乘火災、水災或其他災害之際而犯之者。
六  在車站或埠頭而犯之者。
前項之未遂犯罰之。
